【裁判字號】    98,建,79
【裁判日期】    980722
【裁判案由】    給付承攬報酬
【裁判全文】
臺灣臺中地方法院民事判決  98年度建字第79號
原      告  成名技研有限公司
法定代理人  乙○○
訴訟代理人  張繼準律師
被      告  七憶科技國際股份有限公司
法定代理人  甲○○
當事人間給付承攬報酬事件，本院於98年7月8日言詞辯論終結，
判決如下：
    主    文
被告應給付原告新臺幣柒拾萬伍仟壹佰肆拾參元整，及其中新臺
幣陸拾陸萬玖仟肆佰玖拾壹元部分應自九十八年五月二十六日起
至清償日止，按年息百分之五計算之利息。
訴訟費用新台幣柒仟柒佰壹拾元由被告負擔。
本判決得假執行。
    事實及理由
一、原告主張：緣原告係從事人力派遣業務之公司，而被告分別
    於民國97年11月及12月因其工程需要大量人力，遂與原告以
    口頭約定由原告提供被告人力派遣服務，其服務內容與金額
    為：(一)97 年11月部分：1.點工工資 (平日)130.5 人次計
    新台幣 (下同)261,000 元；2.點工工資 (假日)12 人次計
    31,920元；3.加班費366.5小時計121,861元。合計：414,
    781元 (未稅)；稅額：20,739元 (5％)；總計：435,520元(
    含稅)。(二)97 年12月部分：1.點工工資 (11 月)54 人次
    計108,000元；2.加班費 (11月)50 小時計16,625元；3.點
    工工資 (12月)86 人次計154,800元；4.加班費 (12月)63
    小時計18, 837元。合計：298,262元 (未稅)；稅額：14,
    913元 (5％)；總計：313,175元 (含稅)。詎原告向被告請
    求給付上開97年11月之款項435,520元 (因原告已開立發票
    故以含稅金額計算)、及97年12月之款項298,262元 (因原告
    尚未開立發票故以不含稅之金額計算)時，竟遭被告以財務
    危機為藉口，僅給付其中43,552元之部分，餘705,143元未
    獲給付。上開原告公司對於被告公司基於人力派遣服務所生
    之債權，並經被告所承認。爰準用民法第367條、第347條前
    段規定提起本訴等語。並聲明：如主文第1項所示，及為以
    供擔保為條件之假執行宣告。
二、被告則以：對原告之請求予以認諾，對原告主張之事實沒有
    意見。
三、得心證之理由：
    按「買受人對於出賣人，有交付約定價金及受領標的物之義
    務。」、「本節規定，於買賣契約以外之有償契約準用之。
    」民法第367條、第347條前段定有明文。本件原告與被告間
    人力派遣契約，性質上係屬有償契約，又非民法債篇之有名
    契約，揆諸上開規定，得準用民法第367條規定請求被告給
    付上揭人力派遣報酬。次按當事人於言詞辯論時為訴訟標的
    之捨棄或認諾者，應本於其捨棄或認諾為該當事人敗訴之判
    決，民事訴訟法第384條定有明文。本件被告就原告前開請
    求，於本院98年7月8日言詞辯論期日表明同意原告之請求，
    顯係就系爭訴訟標的為認諾，依前開規定，本院自應為被告
    敗訴之判決。從而，原告請求被告給付如主文第一所示款項
    為有理由，應予准許。
四、復按給付無確定期限者，債務人於債權人得請求給付時，經
    其催告而未為給付，自受催告時起，負遲延責任。其經債權
    人起訴而送達訴狀，或依督促程序送達支付命令，或為其他
    相類之行為者，與催告有同一之效力。民法第229條2項定有
    明文。準此，原告就上開金額請求被告給付自支付命令送達
    被告之翌日即98年5月26日起至清償日止，按週年利率百分
    之5計算之利息，亦屬有據，應予准許。
五、末按本於被告認諾之判決，法院應依職權宣告假執行，民事
    訴訟法第389條第1項第1款定有明文。查本件依被告之認諾
    而為原告勝訴之判決部分，依前開規定，本院自應就前開部
    分之判決依職權宣告假執行，原告所為假執行聲請，係促使
    法院注意，併予敘明。
六、訴訟費用負擔及假執行之依據：民事訴訟法第78條、第389
    條第1項第1款。
中    華    民    國    98    年    7    月     22    日
                  民事第一庭    法  官  陳學德
正本係照原本作成。
如對本判決上訴，須於判決送達後20日內向本院提出上訴狀。
中    華    民    國    98    年    7    月     22    日
                                書記官  劉家瑜


司法院資訊處製作；財團法人民間司法改革基金會備份。
